臺灣臺中地方法院刑事判決　　　　　　 96年度交訴字第229號
公　訴　人　臺灣臺中地方法院檢察署檢察官
被　　　告　甲○○
選任辯護人　鄭雪櫻律師
上列被告因公共危險案件，經檢察官提起公訴（96年度偵字第
16195號），本院判決如下：
    主    文
甲○○駕駛動力交通工具肇事，致人受傷而逃逸，處有期徒刑拾
月，緩刑參年，並向社區提供壹佰貳拾小時之義務勞動，緩刑期
內付保護管束。
    事    實
一、甲○○為嶺東科技大學學生，於民國（下同）96年5月6日14
    時許，騎乘車牌號碼6GJ-606 號機車，沿臺中市○○區○○
    路由東往西方向（即永春東路往忠勇路方向）行駛，途經同
    路與環中路口正欲直行穿越路口時，疏未注意車前狀況，適
    乙○○騎乘車牌號碼RF8-001 號輕機車，沿環中路由北往南
    方向行駛至上開路口停等紅燈後，綠燈起步欲直行穿越路口
    之際，甲○○發現時向左閃避，惟已避煞不及，其所騎乘之
    上開重機車右側車身，與乙○○上開輕機車左側車身發生擦
    撞，致乙○○人車倒地，並受有左手肘關節開放性傷口、左
    手外傷之傷害（過失傷害部分未據告訴），甲○○於駕駛動
    力交通工具肇事致人受傷後，未停留現場協助救護，竟基於
    肇事逃逸犯意，當場騎乘上開重機車，逃離肇事現場。嗣經
    路人記下甲○○上開重機車車號，並告知乙○○提供予員警
    後，經警循線查獲。
二、案經臺中市警察局第四分局報告臺灣臺中地方法院檢察署檢
    察官偵查起訴。
    理    由
一、訊據被告甲○○矢口否認有何肇事逃逸犯行，辯稱：當時伊
    進入十字路口，有看到路中央有一輛車子，伊沒有擦撞到，
    伊是閃過去，因想著要去上課，就直接離開現場云云；惟查
    ，上開犯罪事實業據證人即告訴人乙○○證述明確，並有道
    路交通事故現場圖、道路交通事故調查報告表（一）（二）
    、乙○○診斷證明書各1紙、現場及機車車損照片10張等在
    卷可稽。參以被告於警詢時自承：「當時是沿永春東路往永
    春路方向直行，至環中路口號誌是綠燈，直行時忽然有一台
    機車闖紅燈，由五權西路沿環中路慢車道往黎明路方向直行
    ，在交叉路口碰撞到我車右側車身。」等語，並指認車身擦
    撞點供警拍照存證，有警詢筆錄及車損照片可參，苟其並無
    騎車碰撞乙○○上開輕機車肇事之情，又豈有於警詢時明確
    陳述肇事經過之理？再參以證人乙○○上開輕機車於肇事前
    ，其行向為北往南方向，惟於肇事後，車身倒地位置為車頭
    朝北向，有上開道路交通事故現場圖可參，足證其於碰撞後
    ，車身有旋轉倒地之情形，苟證人乙○○上開輕機車未遭被
    告上開重機車右側車身碰撞，其輕機車車身又豈有無端旋轉
    倒地之理？且觀之證人乙○○所騎之機車左腳踏板部分斷裂
    ，及如前所述乙○○之機車被撞之後，旋轉倒地，足徵當時
    撞擊力量不小，被告豈有不知發生擦撞之理，及證人乙○○
    另證稱被告於其倒地後仍有回頭看之舉動，益徵被告於其機
    車發生擦撞時，已知悉其機車曾與被害人機車擦撞，致被害
    人人車倒地之事實，被告所辯，顯係事後卸責之詞，不足採
    信，本案事證已明，被告罪行洵堪認定。
二、核被告所為，係犯刑法第185條之4之肇事逃逸罪。爰審酌被
    被告雖無前科紀錄，有台灣高等法院被告前案紀錄表在卷足
    稽，及已與被害人達成民事和解，另有和解書一份在卷可證
    ，惟其至本院審理中仍否認犯行，未見悔意等一切情狀，量
    處如主文所示之刑。末查，被告前未曾受有期徒刑以上刑之
    宣告，且其目前仍在學中，分別有前揭紀錄表及學生證影本
    在卷足參，經此偵審程序後，當知警惕而無再犯之虞，本院
    綜核各情，所宣告之刑，認以暫不執行為適當，併予宣告緩
    刑，以啟自新。惟被告否認犯罪，實已浪費不少司法資源，
    且為使其緩刑中能充實法律知識及反省其所為，另宣告向社
    區提供壹佰貳拾小時之義務勞動，及緩刑期內付保護管束，
    以彌補國家社會之損失，並使其能知法守法。
三、據上論斷，應依刑事訴訟法第299條第1項前段，刑法第185
    條之4、第74條第1項第1款、第2項第5款、第93條第1項第2
    款，刑法施行法第1條之1，判決如主文。
中　　華　　民　　國　　96　　年　　10　　月　　22　　日
                  刑事第四庭    審判長法  官  林宜民
                                      法  官  林學晴
                                      法  官  林清鈞
上正本證明與原本無異。
如不服本判決，應於收送達後10日內向本院提出上訴書狀（應敘
述具體理由並附繕本）。
上訴書狀如未敘述理由，應於上訴期間屆滿後20日內補提理由書
於本院。
                                      書記官  陳貴卿
中　　華　　民　　國　　96　　年　　10　　月　　22　　日
附錄論罪科刑法條
中華民國刑法第185條之4
駕駛動力交通工具肇事，致人死傷而逃逸者，處 6 月以上 5 年
以下有期徒
刑。
